---
title: "R Notebook"
output: html_notebook
---

```{r setup, include=FALSE}
knitr::opts_chunk$set(echo = TRUE)
options(scipen = 999)
```

```{r}
library(tidyverse)
library(basedosdados)

```

```{r}
set_billing_id("base-dos-dados-455418")

```

```{r}

query <- ("
SELECT
    dados.ano as ano,
    dados.id_municipio as id_municipio,
    dados.estagio as estagio,
    dados.portaria as portaria,
    dados.conta as conta,
    dados.estagio_bd as estagio_bd,
    dados.id_conta_bd as id_conta_bd,
    dados.conta_bd as conta_bd,
    dados.valor as valor
FROM `basedosdados.br_me_siconfi.municipio_despesas_funcao` AS dados
WHERE ano >= 2004")

finbra_raw <- read_sql(query, billing_project_id = get_billing_id())


```

```{r}
finbra_raw |> 
  filter(ano == 2023,
         estagio == 'Despesas Pagas',
         id_municipio == '3305554') |> 
  arrange(id_conta_bd) |> 
  select(portaria, conta, id_conta_bd, conta_bd) 

  
  

```
portaria    conta   id_conta_bd   conta_bd


6 Segurança Pública 3.06.000 Segurança Pública

6.182	Defesa Civil	3.06.182	Defesa Civil	

8	Assistência Social	3.08.000	Assistência Social	
8.243	Assistência à Criança e ao Adolescente	3.08.243	Assistência à Criança e ao Adolescente
8.244	Assistência Comunitária	3.08.244	Assistência Comunitária

10	Saúde	3.10.000	Saúde
10.301	Atenção Básica	3.10.301	Atenção Básica
10.302	Assistência Hospitalar e Ambulatorial	3.10.302	Assistência Hospitalar e Ambulatorial
10.303	Suporte Profilático e Terapêutico	3.10.303	Suporte Profilático e Terapêutico
10.304	Vigilância Sanitária	3.10.304	Vigilância Sanitária	
10.305	Vigilância Epidemiológica	3.10.305	Vigilância Epidemiológica

11	Trabalho	3.11.000	Trabalho	
11.333	Empregabilidade	3.11.333	Empregabilidade	
12	Educação	3.12.000	Educação	
12.361	Ensino Fundamental	3.12.361	Ensino Fundamental	
13	Cultura	3.13.000	Cultura	
13.392	Difusão Cultural	3.13.392	Difusão Cultural	
15	Urbanismo	3.15.000	Urbanismo	
15.451	Infraestrutura Urbana	3.15.451	Infraestrutura Urbana	
15.452	Serviços Urbanos	3.15.452	Serviços Urbanos	
18	Gestão Ambiental	3.18.000	Gestão Ambiental

18.542	Controle Ambiental	3.18.542	Controle Ambiental	
20	Agricultura	3.20.000	Agricultura	
27	Desporto e Lazer	3.27.000	Desporto e Lazer	
27.812	Desporto Comunitário	3.27.812	Desporto Comunitário


```{r}
finbra_raw |> 
  filter(id_municipio == '2702801',
         ano == 2012)
```


```{r}
 finbra_gastos <- finbra_raw |> 
  filter(estagio_bd == 'Despesas Pagas') |> 
  # criando variaveis dependentes
  mutate(y_gasto = case_when(
    id_conta_bd == '3.10.000' ~ 'y_gasto_saude',
    id_conta_bd == '3.10.305' ~ 'y_gasto_vig_epidemio',
    id_conta_bd == '3.10.301' ~ 'y_gasto_atencao_basica',
    id_conta_bd == '3.10.302' ~ 'y_gasto_assist_hosp',
    id_conta_bd == '3.06.000' ~ 'y_gasto_seguranca_publica',
    id_conta_bd == '3.06.182' ~ 'y_gasto_defesa_civil',
    id_conta_bd == '3.08.000' ~ 'y_gasto_assistencia_social',
    id_conta_bd == '3.08.243' ~ 'y_gasto_assistencia_social_crianca_adolescente',
    id_conta_bd == '3.08.244' ~ 'y_gasto_assistencia_comunitaria',
    id_conta_bd == '3.11.000' ~ 'y_gasto_trabalho',
    TRUE ~ NA_character_),
    
    #criando mandatos
    mandato = case_when(ano %% 4 == 0 ~ ano - 4,
                             ano %% 4 == 1 ~ ano - 1,
                             ano %% 4 == 2 ~ ano - 2,
                             ano %% 4 == 3 ~ ano - 3),
    mandato = as.factor(mandato)) |> 
  
  select(ano, mandato, everything()) |> 
  filter(!is.na(y_gasto)) |> 
  
  group_by(mandato, id_municipio, y_gasto) |> 
  summarise(gasto = sum(valor)) |> 
  ungroup() |> 
  pivot_wider(names_from = y_gasto, values_from = gasto, values_fill = 0)


  


```


```{r}
finbra_raw |> 
  filter(substr(portaria,1,3) == '12.') |> 
  mutate(ano = as.factor(ano)) |> 
  group_by(ano) |> 
  summarise(valor = sum(valor)/1000000) |> 
  
  ggplot(aes(x=ano, y = valor)) +
  geom_col() + 
  theme_minimal() + 
  labs(
    y = "Total de gastos em milhões de R$",
    x = "Ano",
    title = "Histórico de gastos com Atenção Básica - Total gasto por município brasileiro")



```


```{r}
finbra_raw |> count(id_municipio)

```


```{r}
finbra_raw |> 
  filter(id_municipio %in% c('2902104', '2930501'), 
         estagio_bd == 'Despesas Pagas', 
         is.na(portaria) == FALSE,
         portaria %in% c('10', '12')) |> 
  mutate(valor = valor/1000000) |> 
  
  ggplot(aes(x = id_municipio, y = valor, fill = conta_bd)) + 
  geom_col(position = 'dodge')

```

```{r}
finbra_raw |> 
  
  group_by(id_municipio, portaria, conta_bd) |> 
  summarise(valor = sum(valor)/1000000) |> 
  filter(portaria %in% c('10', '12')) |> 
  
  ggplot(aes(x = conta_bd, y = valor)) + 
  geom_boxplot(outliers = FALSE) + 
  theme_minimal() +
  ylim(0, 200) +
  coord_flip() 

```


```{r}
```


```{r}
```


```{r}
```


